【裁判字號】    94,訴,529
【裁判日期】    950518
【裁判案由】    商標異議
【裁判全文】
臺北高等行政法院判決
                                     94年度訴字第00529號
                              .
原      告  美商‧英特爾公司（Intel Corporation）
代  表  人  甲○○Anne .
訴訟代理人  陳雍之律師
            曹志仁律師（兼送達代收人）
複  代理人  陳絲倩律師
被      告  經濟部智慧財產局
代  表  人  蔡練生（局長）住同上
訴訟代理人  丁○○
參  加  人  乙○○○
            送達代收人  丙○○.
上列當事人間因商標異議事件，原告不服經濟部中華民國93年12
月31日經訴字第09306233780 號訴願決定，提起行政訴訟。本院
判決如下：
    主  文
原告之訴駁回。
訴訟費用由原告負擔。
    事  實
一、事實概要：
  (一)本件參加人前於民國（下同，西元除外）92年4 月2 日以「
    αINTELLPUMP」服務標章（下稱系爭商標，如附圖1 所示）
    ，指定使用於修正前商標法施行細則第49條所定商品及服務
    分類表第44類之美容院，美髮、美容、澡堂、減肥塑身，美
    容諮詢顧問，按摩及芳香療法之治療，盆景，花藝設計，花
    卉裝飾佈置，插花，食品營養諮詢，坐月子中心，動物美容
    及園景設計等服務，向被告申請註冊，經被告於92年10月21
    日核准列為註冊第00000000號商標，並於92年11月16日公告
    。
  (二)嗣原告於93年2 月27日，以系爭商標與原告之註冊第318219
    、787072、894282、843607、876807、793019、829088、82
    6822、836341、112287、176775、117164、96952 、174557
    、169922、116606、111786、146467號等件「INTEL 」商標
    （以下合稱據爭商標，如附圖2 所示）近似，有違異議審定
    時商標法第23條第1 項第12款之規定，對之提起異議。經被
    告審查，以93年8 月3 日（93）智商0870字第09380358010
    號（中台異字第G00000000 號）商標異議審定書（下稱原處
    分）為「異議不成立」之處分。原告不服，提起訴願，遭駁
    回後，遂向本院提起本件行政訴訟。
二、兩造聲明：
  (一)原告聲明求為判決：
    1.訴願決定及原處分均撤銷。
    2.請求判命被告應就原告93年2 月27日商標異議申請作成異
      議成立之行政處分。
    3.訴訟費用由被告負擔。
  (二)被告聲明求為判決：
    1.請求駁回原告之訴。
    2.訴訟費用由原告負擔。
三、兩造之爭點：
    系爭商標是否近似於據爭商標，有致相關公眾混淆誤認之虞
    ，或有減損著名商標或標章之識別性或信譽之虞者？
  (一)原告主張之理由：
    1.按「相同或近似於他人著名商標或標章，有致相關公眾混
      淆誤認之虞，或有減損著名商標或標章之識別性或信譽之
      虞者」不得註冊，為商標法第23條第1 項第12款所明訂。
      所稱「著名」，指有客觀證據足以認定已廣為相關事業或
      消費者所普遍認知者，復為商標法施行細則第16條所明定
      。至商標近似與否，應就其主要部分隔離觀察有無引起混
      同誤認之虞以為斷。縱令兩商標對照比對能見其差別，倘
      異時異地隔離觀察則不易見，而有引致他人發生混同誤認
      之虞者，仍不得謂非近似之商標，迭經行政法院著有判例
      可稽。又，商標圖樣在外觀、觀念或讀音方面有一近似者
      ，即為近似之商標；商標圖樣之實質意義有產生混同誤認
      之虞者，為觀念近似；商標圖樣上之外文有一單字相同或
      主要部分相同或相似，有混同誤認之虞者，為外觀近似，
      復為行政院台74經18068 號函之「商標近似審查基準」所
      訂。又所謂「混淆誤認之虞」，係指商標或標章有使相關
      公眾或消費者對其所表彰之商品來源或產製主體發生混淆
      誤信之虞而言，應依93年5 月1 日經濟部訂定施行之「混
      淆誤認之虞」審查基準所訂各參考因素，綜合判斷之，合
      先陳明。
    2.有關據爭商標「INTEL 」之著名性，原告於93年4 月12
      日呈予被告之異議理由書中，即以「INTEL 」商標在我國
      已獲商標及標章註冊20餘件、「INTEL 」商標於世界數十
      國已取得商標權、原告Intel 公司當選財富雜誌（FORTUN
      E）評 比之美國前十大受推崇公司、世界財經雜誌（Fina
      ncial World）報 導「INTEL 」商標具有1 千3 百多億美
      元之身價、INTERBRAND公司調查「INTEL 」商標價值3 千
      多億美元、原告僅西元1998年度在「INTEL 」商標方面之
      收益多達2 千6 百億美元、被告歷年所作多份認定據爭「
      INTEL 」商標為著名之審定以及原告及其授權廠商大量使
      用「INTEL 」商標之新聞剪報及廣告資料等多項證據資料
      證明之，原處分及訴願決定就此亦未再做爭執。換言之，
      本案據爭商標「INTEL 」為著名商標，具有極強之識別性
      ，且有客觀證據足以認定其已廣為相關事業或消費者所普
      遍認知，要無疑義。
    3.原處分認本件系爭商標，其外文「INTELLPUMP」非固有字
      彙，縱與據爭商標皆有相同外文「INTEL 」，惟外文如「
      intellect 」、「intellectual 」 、「intelsat」等字
      之前5 位字母亦皆為「INTEL 」，並未使人與據爭商標產
      生聯想，故系爭商標外文未特別凸顯「INTEL 」一字，與
      據爭商標除字母多寡不同外，二者外觀及觀念亦明顯有別
      ，系爭商標復有符號「α」可資區辨，故二者商標應無使
      人混淆誤認之虞，非近似商標云云。另，被告復以系爭商
      標「二者相較，除起首符號『α』有無之差異外，外文縱
      有部分字母相同，然仍有字母『L 』『P 』『U 』『M 』
      『P 』有無之不同，二者之整體圖樣明顯有別，讀音與觀
      念亦截然不同，異時異地隔離通體觀察，在外觀上、讀音
      及觀念上應非屬近似商標」等語為由，維持原處分。
    4.綜觀原處分及訴願決定理由，違誤甚多，與商標法或前述
      有關商標近似或混淆誤認之虞之判斷基準原則多不相符，
      茲析述如下：
      (1)首先，被告以字母數多寡不同即遽認二者外觀不近似。
        惟，此僅單純就商標外觀作比較，未考慮外文商標更重
        要之讀音及觀念。原告於93年4 月12日所呈與被告之異
        議理由書第一（二）之（2）點 曾就二商標之讀音觀念
        做比較，證明其讀音及觀念近似，被告就此未察，已與
        前揭行政院台74經18068 號函之「商標近似審查基準」
        第一點「商標圖樣在外觀、觀念或讀音方面有一近似者
        ，即為近似之商標」有所違背。事實上，系爭商標「IN
        TELLPUMP」之讀音，一般稍具英文常識者皆知係英文「
        INTELL」與「PUMP」之結合。其讀音之第一音節與原告
        據爭商標「INTEL 」完全相同，兩者連貫唱呼之間自有
        混淆誤認之虞，為讀音近似。又，系爭商標其觀念亦可
        知為前半段「INTELL」與後半段「PUMP」之結合，該前
        段英文「INTELL」與據爭商標「INTEL 」僅末字母「L
        」之有無，就英文而言實為同義；該後半段英文「PUMP
        」，則為中文「心臟」或「幫浦」之意，故該外文「IN
        TELLPUMP」之觀念實為「INTEL 心臟」或「INTEL 幫浦
        」之意，二者更屬觀念近似。從而，系爭商標與據爭商
        標無論在讀音乃至觀念上皆為近似，極易引致混淆誤認
        之虞，依前揭原則判斷，二者為近似商標無虞。至訴願
        決定所謂「二者讀音與觀念截然不同」等語，未見理由
        亦未見比較其觀念及讀音，實不知所做結論何來。
      (2)原處分及訴願決定皆認系爭商標尚有一小符號「α」可
        資區辨，然此實已違反商標之主要部分審查原則。按，
        該符號「α」佔系爭商標比例極小，一般消費者可能知
        其為希臘字母「a 」，亦可能不知其讀音為何，故該外
        文「INTELLPUMP」明顯可知為系爭商標主要部分。則依
        主要部分比較原則比較二商標主要部分「INTELLPUMP」
        及「INTEL 」，二者讀音觀念近似如同前述，自為近似
        商標。退萬步言，該符號「α」係希臘字母「a 」之意
        ，置於英文「INTELLPUMP」之前，有「at INTELLPUMP
        」之意，或者該單獨小a 亦有今日電腦世界最流行之「
        @ 」（中文或稱為「小老鼠」）之意涵，與原告英特爾
        電腦界龍頭之形象相吻合，仍亦使人聯想及原告據爭商
        標「INTEL 」。故不論有無考量及該符號「α」，二者
        皆為近似商標，訴願決定及原處分就此亦未詳察，違誤
        甚明。
      (3)原處分又舉其他三外文「intellect 」、「intellectu
        al」、「intelsat」皆具相同之字首「INTEL 」，即認
        字首「INTEL 」於我國並不具識別性，並主張同具「IN
        TEL 」字首之系爭商標外文「INTELLPUMP」與據爭商標
        「INTEL 」不易致相關消費者混淆，非為近似商標。然
        則，被告就此點實是對英文有極大之誤解。前述三外文
        中，前二者「intellect 」及「intellectual」，其字
        首其實是「intellect 」，並非「INTEL 」，此點就英
        文而言，係一般常識，徵諸各英文字典可得而知。以「
        intellect 」為字首者，例如「intellect 」、「inte
        llectual」等，主要為「智能」、「知性」之意，與另
        一字首「intelligent 」雷同並較為常見。然，此等字
        首與本案二商標全然不同，本案二商標乃以無明顯字義
        之「INTEL 」為字首，此自其等讀音即可明白分辨出。
        外文「intellect 」及「intellectual」其讀音與據爭
        商標「INTEL 」及系爭商標外文「INTE LLPUMP 」之讀
        法完全不同。是故，被告將「intellect 」及「intell
        ectual」二外文與本案二商標之外文「INTEL 」及「IN
        TELLPUMP」一概而論，實是對英文有極大之誤解。至於
        另一外文「intelsat」，確屬字首為「INTEL 」一型。
        然，該「intelsat」商標權人與原告就此曾簽署「商標
        並存同意書」，自不可與系爭商標一概而論。現姑且將
        前述「INTEL 」、「INTELLPUMP」及「intelsat」3 商
        標稱為具「真正」「INTEL 」字首之商標（與具「inte
        llect 」、「intellectual」字首者不同），事實上，
        自證3 號搜尋自被告商標資料庫有關我國註冊商標之結
        果可知，在我國之註冊商標中，謹本案參加人之3件 「
        αINTELLPUMP」及與原告簽有商標並存同意書之國際通
        訊衛星股份有限公司所有之4 件「intelsat」商標註冊
        案，為除原告以外，擁有「真正」「INTEL 」字首之商
        標。此可證明，原告以真正「INTEL 」為字首之商標，
        實具極強之顯著性，經原告首創及大力宣傳使用後，更
        具商標識別性，原處分認其無顯著性即有誤。今，我國
        擁有該真正「INTEL 」字首之商標實無多，本案系爭商
        標之註冊，勢必有減損原告著名商標「INTEL 」識別性
        之虞，已違反前揭商標法第23條第1 項第12款後段之規
        定。被告之核准系爭商標，無疑鼓勵他人以「INTEL 」
        字首加上其他外文組合而成一新商標，將嚴重害及原告
        著名商標識別性。
      (4)再者，系爭商標所指定服務「美容院、美髮、美容、澡
        堂、減肥塑身、美容諮詢顧問、按摩、芳香療法治療、
        盆景花藝設計、花卉裝飾佈置、插花、食品營養諮詢、
        坐月子中心、動物美容、園景設計」等服務，原告為因
        應企業多元化經營之趨勢，亦生產標有「INTEL 」商標
        之紀念系列商品，例如鐘錶、戒子、鑰匙圈、玩偶、T
        恤、馬克杯等，則商品或服務實具極大關聯性，故其提
        供來源易致相關消費者產生混淆誤認。又，據爭商標「
        INTEL 」如前所述為識別性極強之商標，本案二商標之
        觀念讀音尤其近似亦已闡明如前，原告多角化經營亦不
        在話下，則依證2 號所列判斷混淆誤認之虞各參考因素
        （參該審查基準第3 頁）綜合判斷，本案系爭商標確有
        致相關公眾混淆誤認之虞，有商標法第23條第1 項第12
        款前段規定之情形，自不得准予註冊。
    5.商標法第1 條明文訂定：「為保障商標權及消費者利益，
      維護市場公平競爭，促進工商企業正常發展，特制訂本法
      。」今參加人以近似據爭著名商標之系爭商標申請註冊，
      不僅損害原告辛苦建立起之商譽，可能減損「INTEL 」商
      標之識別性或信譽，亦將使消費者對於其商品或服務來源
      產生混淆誤認之虞，應有商標法第23條第1 項第12款規定
      之違反。倘允許該商標註冊，不惟於消費者利益有損，並
      將嚴重害及原告合法之權益，是為不公平競爭之行為。
  (二)被告主張之理由：
    1.「商標之註冊違反第23條第1 項或第59條第4 項規定之情
      形者，任何人得自商標註冊公告之日起3 個月內，向商標
      專責機關提出異議。」為商標法第40條第1 項所規定。
    2.商標「相同或近似於他人著名商標或標章，有致相關公眾
      混淆誤認之虞，或有減損著名商標或標章之識別性或信譽
      之虞者，不得註冊。但得該商標或標章之所有人同意申請
      註冊者，不在此限」，為商標法第23條第1 項第12款所明
      定。其中「商標近似」依前揭法條規定為必須具備之要件
      。而商標近似係指二商標予人之整體印象有其相近之處，
      若其標示在相同或類似的商品/ 服務上時，以具有普通知
      識經驗之消費者，於購買時施以普通之注意，可能會有所
      混淆而誤認二商品/ 服務來自同一來源或誤認不同來源之
      間有所關聯（審查基準5.2.1 參照）。商標近似之判斷得
      就二商標外觀、觀念及讀音為觀察。
    3.查本件系爭商標，與原告據爭商標（詳如異議申請書及檢
      送之使用資料）相較，前者係由符號「α」結合外文「
      INTELLPUMP」所組成，該外文「INTELLPUMP」非固有字彙
      ，縱與據爭商標有相同之外文「INTEL 」，惟查外文如「
      intellect 」、「intellectual」、「intelsat」等字之
      前5 位字母亦皆為「INTEL 」，並未使人與據爭商標產生
      聯想。是系爭商標外文既未特別突顯「INTEL 」一字，則
      與據爭商標外文除字母多寡不同，外觀明顯有別之外，前
      者復有符號「α」可資區辨，以具有普通知識經驗之消費
      者，於購買時施以普通之注意，應無使人有所混淆而誤認
      二商標商品/ 服務來自同一來源或誤認不同來源之間有所
      關聯之虞，二者非屬構成近似之商標，系爭商標自無前揭
      條款規定之適用。
  (三)參加人未於言詞辯論期日到場，亦未提出書狀作何聲明或陳
    述。
    理  由
一、原告起訴主張：據爭商標為著名商標，具有極強之識別性，
    且原告為多角化經營，系爭商標與據爭之觀念、讀音尤其近
    似，不僅損害原告辛苦建立起之商譽，可能減損據爭商標之
    識別性或信譽，亦將使消費者對於其商品或服務來源產生混
    淆誤認之虞，故系爭商標確有致相關公眾混淆誤認之虞，有
    商標法第23條第1 項第12款前段規定之情形，應不得准予註
    冊，原處分顯有違誤，為此訴請如聲明所示。
二、被告則以：系爭商標與據爭商標相較，前者係由符號「α」
    結合外文「INTELLPUMP」所組成，該外文「INTELLPUMP」非
    固有字彙，縱與據爭商標有相同之外文「INTEL 」，惟查外
    文如「intellect 」、「intellectual」、「intelsat」等
    字之前5 位字母亦皆為「INTEL 」，並未使人與據爭商標產
    生聯想。是系爭商標外文既未特別突顯「INTEL 」一字，則
    與據爭商標外文除字母多寡不同，外觀明顯有別之外，前者
    復有符號「α」可資區辨，以具有普通知識經驗之消費者，
    於購買時施以普通之注意，應無使人有所混淆而誤認二商標
    商品/ 服務來自同一來源或誤認不同來源之間有所關聯之虞
    ，二者非屬構成近似之商標，系爭商標自無商標法第23條第
    1 項第12款規定之適用。
三、本件兩造對於事實概要欄所載之事實均不爭，並對於據爭商
    標為著名商標等情不爭，並有訴願決定及原處分附於本院卷
    暨異議申請書、商標註冊簿、商標註冊申請書、商標核准審
    定書、93年8 月3 日（93）智商0870字第09380358010 號商
    標異議審定書附於原處分卷可稽，堪認為真實。
四、按商標法第89條第1項規定：「本法中華民國92年4月29日修
    正施行（按實係92年11月28日修正施行）前，已核准審定之
    註冊申請案，於本法修正施行時未經撤銷原審定者，依修正
    後之規定，逕予註冊；其應繳納第一期之註冊費，視為已繳
    納。」第23條第1 項第12款規定：「商標有下列情形之一者
    ，不得註冊：十二、相同或近似於他人著名商標或標章，有
    致相關公眾混淆誤認之虞，或有減損著名商標或標章之識別
    性或信譽之虞者。但得該商標或標章之所有人同意申請註冊
    者，不在此限。」第40條第1 項規定：「商標之註冊違反第
    23 條 第1 項或第59條第4 項規定之情形者，任何人得自商
    標註冊公告之日起3 個月內，向商標專責機關提出異議。」
    是本件之爭執，在於系爭商標是否近似於據爭商標，有致相
    關公眾混淆誤認之虞，或有減損著名商標或標章之識別性或
    信譽之虞者？
五、經查：
  (一)按經濟部於93年4月28日修正發布、同年5月1日施行之「混
    淆誤認之虞」審查基準4.規定：「判斷二商標間有無混淆誤
    認之虞，應參考之相關因素，經綜合參酌國內外案例所提及
    之相關因素，整理出下列8 項因素：（１）商標識別性之強
    弱（２）商標是否近似暨其近似之程度（３）商品/ 服務是
    否類似暨其類似之程度（４）先權利人多角化經營之情形（
    ５）實際混淆誤認之情事（６）相關消費者對各商標熟悉之
    程度（７）系爭商標之申請人是否善意（８）其他混淆誤認
    之因素」5.2 規定：「商標是否近似暨其近似之程度：5.2.
    1商標近似之意義係指二商標予人之整體印象有其相近之處
    ，若其標示在相同或類似的商品/ 服務上時，具有普通知識
    經驗之消費者，於購買時施以普通之注意，可能會有所混淆
    而誤認二商品/ 服務來自同一來源或誤認不同來源之間有所
    關聯。5.2.2 判斷商標是否近似，首先應確立的是應以誰的
    角度來觀察。由於商標最主要的功能在提供商品/ 服務之消
    費者藉以區辨商品/ 服務來源，因此，是否近似，即應以具
    有普通知識經驗之消費者，於購買時施以普通之注意為準。
    又商品性質的不同會影響其消費者的注意程度，例如就普通
    日常消費品而言，消費者的注意程度較低，對二商標間之差
    異辨識較弱，容易產生近似之印象……5.2.3 判斷商標近似
    ，應以商標圖樣整體為觀察。此乃係由於商標呈現在商品/
    服務之消費者眼前的是整體圖樣，而非割裂為各部分分別呈
    現。……5.2.4 判斷近似另一重要原則為異時異地，隔離觀
    察原則。……5.2.5 商標給予商品/ 服務之消費者的印象，
    可以就商標整體的外觀、觀念或讀音等來觀察，因此判斷商
    標近似，亦得就此三者來觀察是否已達到可能混淆的近似程
    度。……5.2.6.5 拼音性之外文例如英法德日語，其起首字
    母在外觀與讀音上，對於整體字詞給予消費者之印象有極重
    要之影響，判斷近似時應賦予比重較重之考量。」6.規定：
    「6.1 前述各項因素具有互動之關係，原則上若其中一因素
    特別符合時，應可以降低對其他因素的要求。例如商標的近
    似程度越高，對商品/ 服務的類似程度要求即可相對降低。
    」核上開規定與商標法第23條第1 項第12款之規定無違，被
    告以之為審查依據，自值尊重。
  (二)查原處分以系爭商標圖樣之外文「αINTELLPUMP」，與據爭
    商標相較，前者係由符號「α」結合外文「INTELLPUMP」所
    組成，該外文「INTELLPUMP」非固有字彙，縱與據爭商標有
    相同之外文「INTEL 」，惟查外文如「intellect 」、「in
    tellectual」、「intelsat」等字之前5 位字母亦皆為「IN
    TEL 」，並未使人與據爭商標產生聯想。是系爭商標外文既
    未特別突顯「INTEL 」一字，則與據爭商標外文除字母多寡
    不同，外觀明顯有別之外，前者復有符號「α」可資區辨，
    以具有普通知識經驗之消費者，於購買時施以普通之注意，
    應無使人有所混淆而誤認二商標商品/ 服務來自同一來源或
    誤認不同來源之間有所關聯之虞，二者非屬構成近似之商標
    ，系爭商標自無商標法第23條第1 項第12款規定之適用為其
    理由，是原處分關於系爭商標與據爭商標是否近似及是否有
    致相關公眾混淆誤認之虞之認定，核係依前揭之說明而為審
    查，於法並無不合。
  (三)至原告之主張，尚無可採，茲說明如下：
    1.系爭商標與據爭商標圖樣之外文相較，固皆有外文「INTE
      L 」5 個字母，惟應予強調者，商標圖樣應就呈現在消費
      者眼前的整體圖樣而為觀察。查本件就外觀言，系爭商標
      係由希臘字母「α」及「INTELLPUMP」10個英文字母所組
      成，其字首「α」字母，予人寓目之印象即已明顯不同，
      況其後之「INTEL 」亦非單獨使用，而係與另5 個「字母
      「LPUMP 」緊接；次就讀音言，系爭商標字首「α」單獨
      發音，其後之「INTELLPUMP」10個英文字母，分為3個 音
      節「IN」「TELL」「PUMP」發音，是其與據爭商標在讀音
      上亦甚有差異；再就觀念言，系爭商標整體圖樣「α INT
      ELLPUMP 」係一自創之圖樣，並無特定之字義，而由於外
      文如「intellect 」、「intellectual」等，多有將「in
      tell」與其他字母連用，亦難與據爭商標產生何種聯想；
      綜上說明，系爭商標無論在外觀、讀音或觀念上均難謂與
      據爭商標已達到可能混淆的近似程度。
    2.又據爭商標在電腦類商品頗為著名，近年來參加人亦生產
      標有「INTEL 」商標之紀念系列商品，例如鐘錶、戒子、
      鑰匙圈、玩偶、T 恤、馬克杯等，此為兩造所不爭，而相
      關消費者對各商標熟悉之程度亦為判斷二商標間有無混淆
      誤認之虞，應參考之相關因素之一，亦如前述，惟誠如前
      段所述，系爭商標無論在外觀、讀音或觀念上均與據爭商
      標有顯著之差異，而系爭商品所指定使用於「美容院、美
      髮、美容、澡堂、減肥塑身、美容諮詢顧問、按摩、芳香
      療法治療、盆景花藝設計、花卉裝飾佈置、插花、食品營
      養諮詢、坐月子中心、動物美容、園景設計」等服務，與
      電腦類商品及其周邊商品，在商品/ 服務類似度上又十分
      低，是被告認系爭商標不致有使相關消費者誤認系爭商標
      與據爭商標出於同一來源或系列商品/ 服務，而有致相關
      消費者產生混淆誤認之虞，亦屬有據。
六、綜上所述，原告之主張，均無可採，原處分以系爭商標並無
    商標法第23條第1 項第12款不得註冊之違法事由，就原告之
    異議申請為異議不成立之審定，認事用法，均無違誤，訴願
    決定遞予維持，亦無不合，原告徒執前詞，訴請如聲明所示
    ，於法無據，應予駁回。
據上論結，本件原告之訴為無理由，爰依行政訴訟法第98條第3
項前段，判決如主文。
中    華    民    國    95    年    5     月    18    日
                  第五庭審判長法  官  張  瓊  文
                              法  官  帥  嘉  寶
                              法  官  王  碧  芳
上為正本係照原本作成。
如不服本判決，應於送達後20日內向本院提出上訴狀並表明上訴
理由，如於本判決宣示後送達前提起上訴者，應於判決送達後20
日內補提上訴理由書（須按他造人數附繕本）。
中    華    民    國    95    年    5     月    19    日
                              書記官  徐  子  嵐


司法院資訊處製作；財團法人民間司法改革基金會備份。
